【裁判字號】    98,勞抗,14
【裁判日期】    981229
【裁判案由】    損害賠償
【裁判全文】
臺灣高等法院民事裁定                  98年度勞抗字第14號
抗  告  人  甲○○
上列抗告人因與相對人經濟部間損害賠償事件，對於中華民國98
年10月7日臺灣臺北地方法院98年度審勞訴字第230號所為裁定，
提起抗告，本院裁定如下：
    主  文
抗告駁回。
抗告費用由抗告人負擔。
    理  由
一、按行政法院認其無受理訴訟權限者，應依職權以裁定將訴訟
    移送至有受理訴訟權限之管轄法院，於移送訴訟之裁定確定
    時，視為該訴訟自始即繫屬於受移送之法院，並依受移送法
    院應適用之訴訟法定其訴訟費用之徵收，行政訴訟法第12-2
    條第2項前段、第12-3條第2項、第12-4條第1項前段分別定
    有明文。次按民事訴訟法第77條之1第1、2、4項規定，訴訟
    標的之價額，由法院核定，核定訴訟標的之價額，以起訴時
    之交易價額為準，無交易價額者，以原告就訴訟標的所有之
    利益為準，第1項之核定，得為抗告。又訴訟程序進行中所
    為之裁定，除別有規定外，不得抗告，亦為民事訴訟法第48
    3條所明定。是關於訴訟標的價額之核定屬得抗告者，但關
    於法院以核定之訴訟標的價額計算裁判費並命當事人補繳（
    徵收）裁判費之裁定，則屬訴訟進行中所為之裁定，並無得
    抗告之明文，自屬不得抗告。
二、查抗告人所提起之本件訴訟，經臺北高等行政法院認抗告人
    係依國家賠償法第2條第2項規定（見臺北高等行政法院97年
    度訴字第2912號卷第133-134頁），請求相對人給付新臺幣
    （下同）2,195萬6,937元及法定遲延利息，而裁定移送原法
    院，並經最高行政法院駁回抗告人之抗告確定等情，有臺北
    高等行政法院97年度訴字第2912號裁定及最高行政法院98年
    度裁字第1777號裁定可憑（見原法院卷第3-13頁），乃原法
    院核定本件訴訟標的價額為2,195萬6,937元，並限期命抗告
    人補繳第一審裁判費20萬5,248元，依首揭規定尚無違誤。
    抗告人提起本件抗告以本件訴訟移轉管轄仍有疑義為由，聲
    明於其向最高行政法院所提再審裁判前，應以裁定停止本件
    訴訟為宜，是於該再審裁判確定移轉合法後，始須繳納裁判
    費云云，顯非就原裁定得予抗告之訴訟標的價額核定部分為
    爭執，而係就原裁定命其補繳裁判費部分提起抗告，依上開
    說明，於法即有未合。又原法院就本件訴訟宜否裁定停止，
    非本件抗告程序所應審究，併予敘明。
三、據上論結，本件抗告為不合法，爰裁定如主文。
中    華    民    國    98   年    12   月    29    日
                    民事第十二庭
                        審判長法  官 陳駿璧
                              法  官 李昆曄
                              法  官 李媛媛
正本係照原本作成。
不得再抗告，但得提出異議。
中    華    民    國    98    年    12    月    29    日
                              書記官  李華安

司法院資訊處製作；財團法人民間司法改革基金會備份。
